【裁判字號】    95,易,1428
【裁判日期】    950628
【裁判案由】    詐欺
【裁判全文】
臺灣臺中地方法院刑事判決              95年度易字第1428號
公  訴  人  臺灣臺中地方法院檢察署檢察官
被      告  甲○○
上列被告因詐欺案件，經檢察官提起公訴（九十五年度撤緩偵字
第一七五號），嗣經本院合議庭裁定由受命法官獨任行簡式審判
程序，本院判決如下：
    主    文
甲○○幫助意圖為自己不法之所有，以詐術使人將本人之物交付
，處有期徒刑月，如易科罰金，以佰元折算壹日。
    犯罪事實及理由
一、本案犯罪事實、證據及應適用之法條，除起訴書犯罪事實欄
    第一段第五行、第六行之「及聯信商業銀行南屯分行」應予
    以刪除；第七行之「分別以每戶」，應更正為「以」；第十
    一行之「聯絡，並依照」，應更正為「聯絡，該姓名年籍不
    詳之成年男子佯稱：需先匯律師見證費、手續費、印花稅等
    費用始能貸款云云，致乙○○陷於錯誤，依照」。證據並所
    犯法條欄第二段第三行至第五行均應予以刪除外，其餘引用
    附件檢察官起訴書之記載，且前開事實業據被告甲○○於本
    院審理時坦承不諱。
二、公訴意旨另以：被告於九十三年八、九月間，在臺中市新光
    三越百貨公司前，將其所有聯信商業銀行南屯分行之帳戶存
    簿、提款卡及密碼，以三千元之代價出售予姓名年籍不詳之
    成年男子，因認被告此部分亦涉犯刑法第三百三十九條第一
    項詐欺取財罪嫌之幫助犯云云。按犯罪事實應依證據認定之
    ，無證據不得認定犯罪事實；又被告或共犯之自白，不得作
    為有罪判決之唯一證據，仍應調查其他必要之證據，以察其
    是否與事實相符，刑事訴訟法第一百五十四條第二項、第一
    百五十六條第二項分別定有明文。公訴意旨認被告涉犯此部
    分犯行，無非以被告於偵查中之供述之為據。訊據被告固坦
    承有於前揭時地出售前揭帳戶之情事，惟辯稱：聯信商業銀
    行之帳戶應該沒有被拿去作為詐騙的帳戶等語。按幫助犯係
    從屬於正犯而成立，如無正犯，則無幫助犯。查公訴人並未
    認定被告所申設之聯信商業銀行南屯分行帳戶被詐騙集團利
    用成為人頭帳戶，遍查全卷，亦無被害人該部分之指述或被
    害人遭詐騙致匯款進入該帳戶之相關資料，尚難認此部分該
    姓名年籍不詳之成年男子成立詐欺取財罪之正犯，是被告雖
    有將前揭帳戶出售予該男子之情事，依前開說明，不成立詐
    欺取財罪之幫助犯，此部分公訴人所舉之證據，尚無法證明
    被告有所指訴之犯行。此外，復查無其他積極之證據足資證
    明被告此部分犯有公訴人所指之犯行，被告此部分之犯罪事
    實即屬不能證明，依法原應諭知無罪之判決，惟公訴人認此
    部分之犯行，與前開論罪科刑部分有連續犯之裁判上一罪關
    係，爰不另為無罪之諭知。
三、據上論斷，應依刑事訴訟法第二百七十三條之一第一項、第
    二百九十九條第一項前段、第三百十條之二、第四百五十四
    條第二項，刑法第三百三十九條第一項、第三十條第一項前
    段、第二項、第四十一條第一項前段，罰金罰鍰提高標準條
    例第一條前段、第二條，判決如主文。
中    華    民    國    95    年    6     月    28    日
                  刑事第十四庭      法  官  黃渙文
上正本證明與原本無異。
如不服本判決，應於送達後十日內向本院提出上訴狀（須附繕本
），上訴於臺灣高等法院臺中分院。
中    華    民    國    95    年    6     月    28    日
                                    書記官  蔡宜林
附錄本案論罪科刑法條全文
中華民國刑法第三十條：
幫助他人犯罪者，為從犯。雖他人不知幫助之情者，亦同。
從犯之處罰，得按正犯之刑減輕之。
中華民國刑法第三百三十九條第一項：
意圖為自己或第三人不法之所有，以詐術使人將本人或第三人之
物交付者，處五年以下有期徒刑、拘役或科或併科一千元以下罰
金。
附件：


司法院資訊處製作；財團法人民間司法改革基金會備份。
